【裁判字號】    96,訴,408
【裁判日期】    970131
【裁判案由】    違反毒品危害防制條例
【裁判全文】
臺灣新竹地方法院刑事判決               96年度訴字第408號
公  訴  人  臺灣新竹地方法院檢察署檢察官
被      告  甲○○
上列被告因毒品危害防制條例案件，經檢察官提起公訴（96年度
偵字第536號、96年度毒偵字第164號），本院裁定適用簡式審判
程序，判決如下：
    主  文
甲○○所犯如附表所示之各罪，均為累犯，各處如附表所示之刑
，及減如附表所示之刑，應執行有期徒刑壹年肆月，扣案如附表
所示之物，均沒收銷燬、沒收。
    事  實
一、
（一）甲○○曾犯賭博、竊盜、贓物、違反麻醉藥品管理條例、
      槍砲彈藥刀械管制條例、違反毒品危害防制條例等案件，
      並因違反麻醉藥品管理條例、槍砲彈藥刀械管制條例及竊
      盜等案件，經本院分別判處有期徒刑5年8月、10月、1 年
      確定，經定應執行有期徒刑7年3月確定，甫於民國93年12
      月16日假釋期滿以已執行完畢論。
（二）其另因施用毒品案件，經依臺灣新竹地方法院檢察署以94
      年度觀執字第362號送觀察、勒戒後，認有繼續施用毒品
      之傾向，經依本院94年度毒聲字第374號裁定令入戒治處
      所施以強制戒治，而於95年8月3日強制戒治期滿，繼由臺
      灣新竹地方法院檢察署檢察官於同年月14日以95年度戒毒
      偵字第69號為不起訴處分確定。
（三）詎其仍未戒除毒癮，復基於施用第1級毒品海洛因及第2級
      毒品安非他命、持有第1級毒品海洛因之犯意，於附表所
      示之時間、地點，分別施用第1級毒品海洛因及第2級毒品
      安非他命及持有第1級毒品海洛因。嗣於附表所示之時間
      、地點為警查獲，並扣得如附表所示之物。
二、案經新竹市警察局第一分局、第二分局報告臺灣新竹地方法
    院檢察署檢察官偵查起訴。
    理  由
一、本件被告甲○○所犯施用第1、2級毒品罪、持有第1級毒品
    罪，均『非』死刑、無期徒刑、最輕本刑為3年以上有期徒
    刑之罪，或高等法院管轄第一審之案件，被告於本院準備程
    序進行中，就被訴事實為有罪之陳述，經本院認合於刑事訴
    訟法第273條之1第1項之規定，裁定適用簡式審判程序，合
    先敘明。
二、訊據被告對於其如附表所示施用第1級毒品海洛因、第2級毒
    品安非他命、持有第1級毒品海洛因之犯行，於本院準備程
    序及簡式審判程序時均坦承不諱，並有搜索扣押筆錄及扣押
    物品目錄表2份、照片、新竹市警察局辦理煙毒、麻醉藥品
    案尿液送驗受檢人真實姓名代號對照表暨送驗登記簿2份、
    昭信科技顧問股份有限公司96年5月8日出具之檢體編號0000
    -000號、96年3月19日出具之檢體編號0000-000號濫用藥物
    尿液檢體檢驗報告各1份，此外，復有如附表所示之物扣案
    足憑，及扣案海洛因送鑑定之法務部調查局96年2月11日調
    科壹字第096230119100號、96年3月9日調科壹字第09623019
    980號鑑定書在卷可稽，是被告上開自白內容確與事實相符
    ，堪足採信，本案事證已臻明確，被告上開犯行洵堪認定，
    自應依法予以論罪科刑。
三、論罪科刑
（一）所犯罪名：核被告如附表所示犯行，分別係成立附表所示
      各罪。
（二）其施用前持有海洛因、安非他命毒品之低度行為，應分別
      為施用之高度行為所吸收，不另論罪。
（三）分論併罰：被告就如附表所示犯行，時間不同，犯意各別
      ，行為互異，應予分論併罰。
（四）被告有事實欄一(一)所示前科，有臺灣高等法院被告前案紀
      錄表1份附卷可稽，其於有期徒刑執行完畢5年內故意再犯
      本件如附表所示有期徒刑以上之數罪，均為累犯，均應依
      刑法第47條第1項之規定加重其刑。
（五）爰審酌被告素行不佳，前經執行觀察、勒戒、強制戒治後
      ，仍未戒除毒癮、施用毒品嚴重危害其身心健康，坦認犯
      行，犯罪後態度良好等一切情狀，分別量處如附表所示之
      宣告刑。
（六）被告如附表所示犯行，犯罪時間均係在96年4月24日以前
      ，又無中華民國九十六罪犯減刑條例所定不得減刑之情形
      ，應依同條例第2條第1項第3款規定，各減其刑期二分之
      一，並定其應執行之刑，以資懲儆。
（七）扣案如附表所示海洛因、安非他命毒品，均應依毒品危害
      防制條例第18條第1項前段宣告沒收銷燬，其餘安非他命
      吸食器、塑膠分裝袋，均係被告所有供犯本件施用第2級
      毒品所用之物，應宣告沒收。
四、據上論斷，應依刑事訴訟法第273條之1第1項、第299條第1
    項前段，毒品危害防制條例第10條第1項、第2項、第11條第
    1項、第18條第1項前段，刑法第11條前段、第47條第1項、
    第38條第1項第2款、第51條第5款，中華民國九十六年罪犯
    減刑條例第2條第1項第3款、第7條，判決如主文。
本案經檢察官侯少卿到庭執行職務。
中    華    民    國    97    年    1     月    31    日
                  刑事第六庭  法  官  黃美盈
以上正本與原本相符。
如不服本判決應於收受本判決後10日內向本院提出上訴書狀，其
未敘述上訴理由者，並得於提起上訴後10日內向本院補提理由書
狀（均須按他造當事人之人數附繕本）「切勿逕送上級法院」。
中    華    民    國    97    年    1     月    31    日
                              書記官  吳美雲
附錄論罪科刑法條：
毒品危害防制條例第10條：
施用第一級毒品者，處6月以上5年以下有期徒刑。
施用第二級毒品者，處3年以下有期徒刑。
毒品危害防制條例第11條第1項
持有第一級毒品者，處3年以下有期徒刑、拘役或新臺幣5萬元以
下罰金。
附表：
┌──┬───────┬──────┬──────┬──────┬──────┬──────┐
│編號│施用時間、地點│查獲之時、地│查   扣   物│所 犯 罪  名│主 刑 刑  度│從        刑│
│    │、方式及種類  │            │            │            │            │            │
├──┼───────┼──────┼──────┼──────┼──────┼──────┤
│一  │96年1月10日18 │96年1月10日 │扣得其所有第│毒品危害防制│宣告有期徒刑│第二級毒品安│
│96偵│時30分許，在新│19時30分許，│2級毒品安非 │條例第10條第│捌月，減為有│非他命柒小包│
│536 │竹市○○路○段 │在上開汽車旅│他命7小包（ │2項施用第2級│期徒刑肆月。│（總毛重拾伍│
│起訴│302號碧雲天汽 │館205號房間 │總毛重15.34 │毒品安非他命│            │點參肆公克）│
│    │車旅館205號房 │為警查獲    │公克）、安非│罪          │            │，均沒收銷燬│
│    │間，以將第2級 │            │他命吸食器1 │            │            │；安非他命吸│
│    │毒品安非他命放│            │組；        │            │            │食器壹組，沒│
│    │入玻璃球吸食器│            │            │            │            │收。        │
│    │內燒烤成煙後之│            │            │            │            │            │
│    │方式施用安非他│            │            │            │            │            │
│    │命1次。       │            │            │            │            │            │
├──┼───────┼──────┼──────┼──────┼──────┼──────┤
│二  │96年1月10日18 │未及施用，於│扣得海洛因2 │毒品危害防制│宣告有期徒刑│海洛因貳小包│
│96偵│時30分許，持有│96年1月10日 │小包        │條例第11條第│陸月，減為有│，均沒收銷燬│
│536 │第1級毒品海洛 │19時30分許，│            │1項持有第1級│期徒刑參月。│。          │
│起訴│因2小包       │為警在新竹市│            │毒品海洛因罪│            │            │
│    │              │中華路4段302│            │            │            │            │
│    │              │號碧雲天汽車│            │            │            │            │
│    │              │旅館205號房 │            │            │            │            │
│    │              │間查獲      │            │            │            │            │
├──┼───────┼──────┼──────┼──────┼──────┼──────┤
│三  │96年2月2日22時│96年2月4日14│扣得其所有安│毒品危害防制│宣告有期徒刑│安非他命吸食│
│96  │許，在新竹市公│時30分許，在│非他命吸食器│條例第10條第│捌月，減為有│器壹組、塑膠│
│毒偵│道五路某路段於│新竹市○○街│1組、塑膠分 │2項施用第2級│期徒刑肆月。│分裝袋壹個，│
│164 │自用小客車內，│8號2樓為警查│裝袋1個     │毒品安非他命│            │均沒收。    │
│起訴│以將第2級毒品 │獲          │            │罪          │            │            │
│    │安非他命放入玻│            │            │            │            │            │
│    │璃球吸食器內燒│            │            │            │            │            │
│    │烤成煙後之方式│            │            │            │            │            │
│    │施用安非他命1 │            │            │            │            │            │
│    │次。          │            │            │            │            │            │
├──┼───────┼──────┼──────┼──────┼──────┼──────┤
│四  │96年2月3日晚間│96年2月4日14│扣得其所有海│毒品危害防制│宣告有期徒刑│海洛因伍小包│
│96  │某時許，在新竹│時30分許，在│洛因毒品5小 │條例第10條第│壹年，減為有│，均沒收銷燬│
│毒偵│市○○路○路段│新竹市○○街│包          │1項施用第1級│期徒刑陸月。│。          │
│164 │於自用小客車內│8號2樓為警查│            │毒品海洛因罪│            │            │
│起訴│，以將第1級毒 │獲          │            │            │            │            │
│    │品海洛因摻入香│            │            │            │            │            │
│    │菸內之方式吸食│            │            │            │            │            │
│    │海洛因1次     │            │            │            │            │            │
└──┴───────┴──────┴──────┴──────┴──────┴──────┘


司法院資訊處製作；財團法人民間司法改革基金會備份。
